臺灣板橋地方法院刑事判決　　　　　　　　　　　　九十三年度訴字第一九五七號
　　公　訴　人　臺灣板橋地方法院檢察署檢察官
　　被　　　告　乙○○
右列被告因偽造文書等案件，經檢察官提起公訴（九十三年度偵字第一四六七八號）
，本院於準備程序進行中，被告就被訴之事實為有罪之陳述，經告知被告簡式審判程
序之旨，並聽取當事人之意見後，裁定進行簡式審判程序，判決如左：
    主  文
乙○○共同行使偽造私文書，足以生損害於他人，處有期徒刑陸月，如易科罰金，以
佰元折算壹日。「特易購大賣場」編號00000000000號、000000
00000號簽帳單顧客收執聯、店家存根聯上偽造「甲○○」之署押各壹枚，均沒
收之。
被訴竊盜部分，公訴不受理。
    事  實
一、乙○○於民國九十二年間因竊盜案件，經本院於九十三年五月六日以九十三年度
    易字第二九○號判處有期徒刑八月，於九十三年六月二十一日確定，現於臺灣臺
    北監獄臺北分監執行中（不構成累犯）。其於九十三年六月五日下午四時許，在
    臺北縣鶯歌鎮○○路三○二巷十八號前，向其姑姑甲○○借用車牌號碼ＯＸＫ─
    四五八號機車騎用，其以甲○○之機車鑰匙開啟該機車置物箱，發現內置有甲○
    ○所有之皮夾一只，詎基於為自己不法所有之意圖，竊取該皮夾內甲○○所有之
    現金新臺幣（下同）二千一百元及玉山銀行愛的世界信用卡（卡號000000
    0000000000號，下稱玉山銀行信用卡）一張得手後（竊盜部分業據甲
    ○○撤回告訴），旋與真實姓名、年籍不詳、綽號「鋼釘」之成年男子與真實姓
    名、年籍不詳之成年女子，共同基於意圖為自己不法所有及行使偽造私文書之犯
    意聯絡，於翌日凌晨約四時許，至桃園縣中壢市○○路○段五○一號（起訴書誤
    載為同段五○二號）「特易購大賣場」，將上開玉山銀行信用卡交予綽號「鋼釘
    」男子及前述女子，推由該不詳女子出面，接續於同日凌晨四時二十五分許（起
    訴書誤載為同日凌晨四時二十四分許）及同日凌晨四時二十八分許（起訴書誤載
    為同日凌晨四時二十六分許），分別在「特易購大賣場」編號00000000
    號、00000000號收銀櫃臺各刷卡消費九千一百十六元（起訴書誤載為九
    千一百十七元）及九千七百三十二元，並分別在編號00000000000號
    、00000000000號簽帳單顧客收執聯、店家存根聯上，以複寫方式各
    偽造「甲○○」之署押一枚，製作以「甲○○」為消費名義之簽帳單後，行使之
    ，足以生損害於甲○○，暨以該盜刷信用卡購買商品之詐術，使該賣場職員陷於
    錯誤，以為係原持卡人甲○○之刷卡消費行為，乃如數交付刷卡購物之商品，得
    手後，隨即將購得商品變賣為現金一萬八千元，並與綽號「鋼釘」男子及該不詳
    以行動電話簡訊通知甲○○消費情形，於甲○○回電確認後，始查悉上情，並報
    警查獲。
二、案經甲○○訴由臺北縣政府警察局三峽分局報請臺灣板橋地方法院檢察署檢察官
    偵查起訴。
    理  由
一、按除被告所犯為死刑、無期徒刑、最輕本刑為三年以上有期徒刑之罪或高等法院
    管轄第一審案件者外，於第一次審判期日前之準備程序進行中，被告先就被訴事
    實為有罪之陳述時，審判長得告知被告簡式審判程序之旨，並聽取當事人、代理
    人、辯護人及輔佐人之意見後，裁定進行簡式審判程序，刑事訴訟法第二百七十
    三條之一第一項定有明文。經核本件被告乙○○所犯係死刑、無期徒刑、最輕本
    刑為三年以上有期徒刑以外之罪，其於準備程序中就被訴事實為有罪之陳述，經
    法官告知簡式審判程序之旨，並聽取公訴人、被告之意見後，本院爰依首揭規定
    ，合議裁定由受命法官獨任進行簡式審判程序，合先敘明。
二、右揭犯罪事實，業據被告於警詢、偵查及本院審理時均坦承不諱，核與告訴人甲
    ○○於警詢及本院審理時之指訴相符，並有信用卡正反面影本各一紙、信用卡簽
    帳單影本二紙及信用卡消費明細一紙附卷可憑。是以，被告之前開自白，應與事
    實相合，洵足信取。本件事證業臻明確，被告犯行堪以認定，應依法論科。
三、核被告所為，係犯刑法第二百十六條、第二百十條之行使偽造私文書罪及同法第
    三百三十九條第一項之詐欺取財罪。其與真實姓名、年籍不詳之成年女子、綽號
    「鋼釘」之成年男子間，就上述犯行有犯意聯絡，並為行為分擔，故均屬共同正
    犯。按連續犯之成立，除主觀上須基於一個概括之犯意外，客觀上須先後數行為
    ，逐次實施而具連續性，侵害數個同性質之法益，其每一前行為與次行為，依一
    般社會健全觀念，在時間差距上，可以分開，在刑法評價上，各具獨立性，每次
    行為皆可獨立成罪，構成同一之罪名，始足當之；如數行為於同時同地或密切接
    近之時地實施，侵害同一之法益，各行為之獨立性極為薄弱，依一般社會健全觀
    念，在時間差距上，難以強行分開，在刑法評價上，以視為數個舉動接續施行，
    合為包括之一行為予以評價，較為合理，則屬接續犯，而為包括之一罪，最高法
    院八十六年台上字第三二九五號判例意旨揭諸綦詳。查被告等人在同一地點，密
    接於九十三年六月六日凌晨四時二十五分許、四時二十八分許，推由前述女子各
    在編號00000000000號、00000000000號簽帳單上，以複
    寫方式，在前揭簽帳單顧客收執聯、店家存根聯上，各偽造「甲○○」之署押一
    枚，其複寫行為，應評價為事實上之一行為；又其等繼而接續行使偽造之私文書
    暨詐欺取財，並分別侵害甲○○、特易購大賣場之同一法益，故皆屬接續犯，應
    各予以包括評價為一行使偽造文書罪、詐欺取財罪為當，起訴書論以行使偽造文
    書罪、詐欺取財罪等之連續犯，與法尚有未洽，附此敘之。又其等偽造「甲○○
    」署押於信用卡簽帳單上，係偽造私文書之階段行為，且其偽造私文書後，復持
    以行使，則其偽造之低度行為應為其行使之高度行為所吸收，均不另論罪。其係
    以行使偽造私文書之手段達其詐欺取財罪之目的，故其所涉二罪間，有方法結果
    間之牽連關係，為牽連犯，應依同法第五十五條之規定，從一情節較重之行使偽
    造私文書罪處斷。本院爰審酌被告已成年，且身體健壯，卻不事生產，憑己力謀
    生，而圖以上開手段，不勞而獲，又其尚有上述其他竊盜罪之犯罪紀錄，有臺灣
    高等法院被告全國前案紀錄表存卷得佐，是素行非佳，另衡其犯罪動機、目的、
    手段、所生告訴人之信用損害及被害人特易購大賣場之財產損失，其犯罪後坦承
    犯行，態度良好，於向告訴人致歉後，獲得諒解，並經由被告父母賠償告訴人損
    失，告訴人於九十三年十一月十八日本院準備程序當庭請求對被告從輕量刑，予
    以自新機會等一切情狀，茲處如主文所示之刑，以資懲儆。特易購大賣場編號0
    0000000000號、00000000000號簽帳單顧客收執聯、店家
    存根聯上，偽造之「甲○○」署押各一枚，雖未扣案，但無證據證明其業已滅失
    ，是依同法第二百十九條之規定，不問屬於犯人與否，均應諭知沒收之宣告。
四、按以信用卡特約商店消費，施用詐術使特約商店陷於錯誤，誤以為其即持卡人而
    同意其刷卡消費。則其行詐之對象為各該特約商店，如係以此詐得現實財物，應
    成立刑法第三百三十九條第一項之詐欺取財罪，最高法院九十三年度台上字第七
    一號判決意旨可資參照。秉此，起訴意旨認被告所涉詐欺取財犯行，併使告訴人
    及玉山銀行受有損害，要與事實不合，惟依起訴意旨，既認此與被告應論之詐欺
    取財罪部分，具裁判上一罪之想像競合關係，是爰不另為無罪判決之諭知。
五、起訴意旨復以：被告於九十三年六月五日下午四時許，竊取告訴人前開皮夾內之
    現金二千一百元與玉山銀行信用卡一張，尚涉犯刑法第三百二十條第一項之竊盜
    罪嫌等語。按告訴乃論之罪，其告訴經撤回者，法院應諭知不受理判決，刑事訴
    訟法第三百零三條第三款定有明文。查告訴人為被告之姑姑，與被告之父分從父
    母之姓氏，告訴人於上述本院準備程序當庭提出國民
    是被告與告訴人屬三親等之旁系血親，依同法第三百二十四條第二項之規定，被
    告所涉竊盜罪嫌須告訴乃論，而告訴人業於本院右開準備程序中陳明撤回告訴無
    誤，又起訴書認此部分與被告所犯行使偽造偽造私文書罪（起訴書誤載為行使偽
    造準私文書罪）間，係犯意各別之數罪，故本院自應就此另為公訴不受理判決之
    諭知。
據上論斷，應依刑事訴訟法第二百七十三條之一第一項、第二百九十九條第一項前段
、第三百零三條第三款，刑法第二十八條、第二百十六條、第二百十條、第三百三十
九條第一項、第五十五條、第二百十九條，罰金罰鍰提高標準條例第一條前段、第二
條，判決如主文。
本案經檢察官馬中琍到庭執行職務。
中　　　華　　　民　　　國　　九十三　　年　　 十二 　　月　　　二　　　日
                              臺灣板橋地方法院刑事第十七庭
                                  法  官  朱敏賢
右正本證明與原本無異
如不服本判決應於送達後十日內向本院提出上訴狀
                                  書記官  方蟾苓
中　　　華　　　民　　　國　　九十三　　年　　 十二 　　月　　　二　　　日
附錄本案論罪科刑法條全文：
刑法第二百十條
偽造、變造私文書，足以生損害於公眾或他人者，處五年以下有期徒刑。
刑法第二百十六條
行使第二百十條至第二百十五條之文書者，依偽造、變造文書或登載不實事項或使登
載不實事項之規定處斷。
刑法第三百三十九條
意圖為自己或第三人不法之所有，以詐術使人將本人或第三人之物交付者，處五年以
下有期徒刑、拘役或科或併科一千元以下罰金。
以前項方法得財產上不法之利益或使第三人得之者，亦同。前二項之未遂犯罰之。
